# 求助陈版主关于非经长性损益的判断

提问人：寒江雪 71 时间：2017-07-05 10:19:26
某公司为电缆生产企业，其经营范围： 电线电缆制造、销售；货物进出口、技术进出口（国家法律行政法规禁止项目除外；国家法律行政法规限制的项目取得许可证后方可经营）；制管及销售；目前的主要业务也为电缆生产、销售。 公司由于在某特殊电缆方面有比较高的技术（非专利技术），有国外某客户拟引进该技术，正在与公司谈判。合作的方式为公司提供技术、设备，并负责安装调试，直至能够正常生产，这种技术转让的收入能否作为经常性损益？ 公司子公司A，其主要的经营范围为石油钻采工艺技术研发及相关工艺现场技术服务；通用连续油管、连续油管管缆、井下工具、油田专用输油管线、液压控制金属管线、仪表管线、船用电缆、潜油电泵电缆的研发、制造及销售（需国家审批的项目，待取得审批后方可经营）； * 子公司B的经营范围： 钢管、石油专用输油管生产及销售；货物及技术进出口（国家法律、法规禁止经营的项目除外，法律法规限制的取得许可后方可经营）；石油钻采工艺和技术研究、开发服务；石油钻采设备和工具研发、生产及销售（需国家审批的项目待取得审批后方可经营）* 经营范围中的制管、连续油管、石油油管等即上述所说的特殊电缆。 以上几个公司中，以哪一家为合同主体更能进入经常性损益呢？如果设备的采购分两种形式，一是由公司采购后再销售给海外客户，二是公司仅负责采购，哪种形式更好？

回答人：chenyiwei
我们理解，“非经常性损益”作为一项证券监管指标，其设置的主要目的在于：为报表使用者提供关于上市公司日常业务的持续盈利能力方面的信息（即通过正常经营业务获得持续、稳定的收益的能力），帮助报表使用者合理估计未来盈利趋势，从而做出科学合理的投资决策。非经常性损益的三项主要特征是：与正常经营业务无关性；偶发性；影响重大性。即具备以下特征之一的收益项目应认定为非经常性损益：（ 1 ）与正常经营业务无关的；（ 2 ）虽与正常经营业务相关，但属于性质特殊的偶发性交易（没有证据表明今后会有规律地定期发生此类交易），且对当期损益影响重大的。 一般情况下，此类技术转让收入是不会经常发生的，预计不会成为企业未来稳定的收益来源，因此，为了避免对报表使用者预测未来盈利能力产生误导，倾向于作为非经常性损益的可能性更大。